【裁判字號】    97,上易,964
【裁判日期】    970630
【裁判案由】    竊盜
【裁判全文】
臺灣高等法院臺中分院刑事判決         97年度上易字第964號
上  訴  人  臺灣彰化地方法院檢察署檢察官
被      告  乙○○
                    7巷10號之2
                    (現另案於臺灣彰化監獄執行中)
上列上訴人因被告竊盜案件，不服臺灣彰化地方法院96年度易字
第1716號中華民國97年4月10日第一審判決（起訴案號：臺灣彰
化地方法院檢察署96年度偵字第8065號），提起上訴，本院判決
如下：
    主    文
原判決撤銷。
乙○○踰越牆垣竊盜，處有期徒刑柒月。
    犯罪事實
一、乙○○前因竊盜案件，經原審法院於民國（下同）96年1月2
    日以95年度彰簡字第992號判決處有期徒刑6月，緩刑3年確
    定，仍在緩刑期間，不知悔改，又意圖為自己不法之所有，
    於96年6月1日上午10時許，前往彰化縣彰化市○○里○○路
    100巷23號，站在該戶圍牆外，伸手入圍牆內，踰越牆垣竊
    取甲○○所有之不銹鋼熱水器、不銹鋼流理台面、不銹鋼垃
    圾桶及鋁門窗框各1 個（價值約新臺幣1萬元），得手後，
    將竊得之物置放在其手推車上運走，嗣經甲○○報警循線查
    獲，始知悉上情。
二、案經甲○○訴由彰化縣警察局彰化分局報請臺灣彰化地方法
    院檢察署檢察官偵查起訴。
    理    由
一、按被告以外之人（包括證人、鑑定人、告訴人、被害人及共
    同被告等）於審判外之陳述雖不符刑事訴訟法第159條之1至
    之4等四條之規定，而經當事人於審判程序同意作為證據，
    法院審酌該言詞陳述或書面陳述作成時之情況，認為適當者
    ，亦得為證據；當事人、代理人或辯護人於法院調查證據時
    ，知有刑事訴訟法第159條第1項不得為證據之情形，而未於
    言詞辯論終結前聲明異議者，視為有前項之同意，同法第15
    9條之5定有明文。本件證人甲○○於警詢時之陳述，其性質
    雖屬傳聞證據，惟警詢筆錄於原審及本院審判程序經提示予
    檢察官及被告表示意見，當事人均未於言詞辯論終結前聲明
    異議，依上開規定，證人甲○○於警詢中之證言應具有證據
    能力，合先敘明。
二、上開事實，業據被告乙○○於警詢、偵查、原審及本院審理
    時坦承不諱，核與被害人甲○○於警詢及原審審理時、及證
    人塗清助於檢察官偵查中所證情節相符，並有現場照片2張
    附卷可參，被告乙○○之自白核與事實相符，事證明確，被
    告上揭犯行，洵堪認定。
三、核被告乙○○所為，係犯刑法第321條第1項第2款之踰越牆
    垣竊盜罪。原審予以論罪科刑，固非無見，惟被告踰越上開
    圍牆行竊，係屬踰越牆垣竊盜，並非踰越安全設備竊盜，原
    審對被告以踰越安全設備竊盜罪論處，尚有未洽。檢察官上
    訴意旨略以原審對被告論以踰越安全設備竊盜尚有未合，且
    量刑過輕等語，指摘原判決不當，就量刑部分之指摘雖非可
    採，然就原審論處踰越安全設備竊盜罪名部分之上訴則有理
    由，應由本院將原判決撤銷改判。爰審酌被告前因竊盜案件
    ，經原審法院於96年1月2日以95年度彰簡字第992號判決處
    有期徒刑6月，緩刑3年確定，有臺灣高等法院被告前案紀錄
    表附卷可憑，足見被告素行不佳，及其犯罪之動機、手段、
    所竊物品價值無多、於犯後坦承犯行，態度尚佳等一切情狀
    ，量處有期徒刑七月。
據上論斷，應依刑事訴訟法第369條第1項前段、第364條、第299
條第1項前段，刑法第321條第1項第2款，判決如主文。
本案經檢察官丙○○到庭執行職務。
中    華    民    國    97    年    6     月    30    日
            刑事第十庭    審判長法  官  林  照  明
                                法  官  郭  瑞  祥
                                法  官  林  欽  章
上列正本證明與原本無異。
不得上訴。
                                書記官  許  哲  禎
中    華    民    國    97    年    7     月    1     日
附錄本案論罪科刑法條全文：
中華民國刑法第321條
（加重竊盜罪）
犯竊盜罪而有左列情形之一者，處六月以上、五年以下有期徒刑
：
一、於夜間侵入住宅或有人居住之建築物、船艦或隱匿其內而犯
    之者。
二、毀越門扇、牆垣或其他安全設備而犯之者。
三、攜帶兇器而犯之者。
四、結夥三人以上而犯之者。
五、乘火災、水災或其他災害之際而犯之者。
六、在車站或埠頭而犯之者。
前項之未遂犯罰之。


司法院資訊處製作；財團法人民間司法改革基金會備份。
